【裁判字號】    95,易,426
【裁判日期】    950922
【裁判案由】    竊盜
【裁判全文】
臺灣新竹地方法院刑事判決               95年度易字第426號
公  訴  人  臺灣新竹地方法院檢察署檢察官
被      告  甲○○
            丁○○
                    （另案在臺灣新竹監獄執行中）
共      同
指定辯護人  本院公設辯護人乙○○
上列被告因竊盜案件，經檢察官提起公訴（九十五年度偵字第三
九四○號、第四一一七號），被告於準備程序中就被訴事實為有
罪之陳述，檢察官復於準備程序當庭言詞聲請改依協商程序而為
判決，本院裁定進行認罪協商程序，判決如下：
    主  文
甲○○共同踰越安全設備竊盜，累犯，處有期徒刑捌月。
丁○○共同踰越安全設備竊盜，累犯，處有期徒刑捌月。
    犯罪事實及理由
一、犯罪事實：
（一）甲○○於民國八十九年間，因違反毒品危害防制條例案件
      ，經臺灣桃園地方法院於八十九年度桃簡字第一二○七號
      判決判處有期徒刑五月確定；又於九十年間，再因違反毒
      品危害防制條例案件，經臺灣桃園地方法院於九十一年四
      月二十九日以九十年度易字第一八七一號判決判處有期徒
      刑六月；另於九十一年間，因違反毒品危害防制條例案件
      ，經臺灣宜蘭地方法院於九十一年五月三十一日以九十一
      年度訴字第一二一號判決判處有期徒刑七月，前開二案經
      定應執行有期徒刑一年確定，復與前開有期徒刑五月部分
      接續執行，於九十二年十二月二十二日縮刑期滿執行完畢
      。
（二）丁○○於九十一年間，因違反毒品危害防制條例案件，經
      本院於九十二年八月二十九日以九十二年度訴字第二四二
      號判決判處有期徒刑六月、四月，應執行有期徒刑九月，
      於九十三年十月八日縮刑期滿執行完畢。
（三）詎甲○○、丁○○均仍不知悔改，基於為自己不法所有之
      犯意聯絡，於九十五年七月九日中午十二時許，由甲○○
      騎乘丁○○所有車號ＯＨＵ－九六九號機車，搭載丁○○
      至新竹縣新埔鎮○○路犁頭山段一一一八號大享容器工業
      股份有限公司（下稱大享公司），先踰越該公司一樓廠房
      窗戶之安全設備，再至三樓將大享公司所有已剪斷成一點
      五公尺之電纜線二十條，從三樓窗戶丟至廠房旁之稻田內
      ，再至稻田內撿拾後搬上機車而竊取，並載往廢鐵廠變賣
      。嗣丁○○於同日下午二時許，進入新竹縣竹北市○○街
      鈞鼎資源回收廠時為警查獲，並扣得上開電纜線二十條（
      業已發還予大享公司總務課長丙○○代為領具）。
二、案經新竹縣警察局竹北分局報告臺灣新竹地方法院檢察署檢
    察官偵查起訴，檢察官復於本案準備程序中為認罪協商程序
    之聲請。
三、證據：
（一）被告甲○○、丁○○於警詢、偵查、本院準備程序及認罪
      協商程序中所為自白認罪之陳述，其二人分別稱：因為缺
      錢花用，故由被告甲○○騎乘丁○○所有車號ＯＨＵ－九
      六九號機車，搭載被告丁○○至新竹縣新埔鎮○○路犁頭
      山段一一一八號大享公司，踰越該公司一樓廠房窗戶入內
      ，再至廠房三樓由被告甲○○、丁○○共同竊取大享公司
      所有之電纜線二十條，得手後丟至窗外的稻田內，再至屋
      外之稻田內拾取後，正欲載往新竹縣竹北市○○街資源回
      收廠內變賣成現金途中為警方查獲等語（見九十五年度偵
      字第三九四○號偵查卷第十二、十三、二八、二九，九十
      五年度偵字第四一一七號偵查卷第五至七頁，本院卷第三
      四頁）。
（二）證人即大享公司總務課長丙○○分別於警詢、偵查中之指
      述：他任職於大享公司擔任總務課長，公司廠房內置有已
      剪好之電纜線，被告二人所竊得之電纜線的頭部有公司人
      員習慣作的記號，故可確認係公司所有物品無誤（見前開
      偵字第三九四○號偵查卷第十五至十六頁，前開偵字第四
      一一七號偵查卷第四、五、七頁）。
（三）現場及贓物照片二張、證人丙○○出具之贓物認領保管單
      各一紙（見上開偵字三九四○號偵查卷第十七、十八頁）
四、按窗戶既具有防閑之效用，依社會通常之觀念，係屬於維護
    安全之防盜設備，自屬「安全設備」無誤。查被告甲○○、
    丁○○攀爬窗戶之安全設備入內竊盜，均係犯刑法第三百二
    十一條第一項第二款之踰越安全設備竊盜罪。被告甲○○於
    八十九年間，因違反毒品危害防制條例案件，經臺灣桃園地
    方法院於八十九年度桃簡字第一二○七號判決判處有期徒刑
    五月確定，又於九十年間，再因違反毒品危害防制條例案件
    ，經臺灣桃園地方法院於九十一年四月二十九日以九十年度
    易字第一八七一號判決判處有期徒刑六月，另於九十一年間
    ，因違反毒品危害防制條例案件，經臺灣宜蘭地方法院於九
    十一年五月三十一日以九十一年度訴字第一二一號判決判處
    有期徒刑七月，前開二案經定應執行有期徒刑一年確定，復
    與前開有期徒刑五月部分接續執行，於九十二年十二月二十
    二日縮刑期滿執行完畢；被告丁○○則於九十一年間，因違
    反毒品危害防制條例案件，經本院於九十二年八月二十九日
    以九十二年度訴字第二四二號判決判處有期徒刑六月、四月
    ，應執行有期徒刑九月，於九十三年十月八日縮刑期滿執行
    完畢等情，有臺灣新竹地方法院檢察署刑案資料查註紀錄表
    及臺灣高等法院被告全國前案紀錄表各二份附卷可按，其於
    五年內再犯本件有期徒刑以上之罪，為累犯，應依修正前刑
    法第四十七條第一項之規定，加重其刑。
五、本件經檢察官與被告於審判外達成協商之合意且被告已認罪
    ，其合意內容為：
（一）被告甲○○、丁○○均願受科刑範圍為有期徒刑八月。
（二）經查，上開協商合意並無刑事訴訟法第四百五十五條之四
      第一項所列情形之一，檢察官聲請改依協商程序而為判決
      ，本院爰不經言詞辯論，於協商合意範圍內為協商判決，
      合予敘明。
六、應適用之法條：刑事訴訟法第四百五十五條之四第二項、第
    四百五十五條之八、第四百五十五條之十一第二項、第四百
    五十四條、刑法第三百二十一條第一項第二款、第二十八條
    、第四十七條第一項。
七、協商判決除有刑事訴訟法第四百五十四條之四第一項第一款
    於本訊問程序終結前，被告撤銷協商合意或檢察官撤回協商
    聲請者；第二款被告協商之意思非出於自由意志者；第四款
    被告所犯之罪非第四百五十五條之二第一項所定得以協商判
    決者；第六款被告有其他較重之裁判上一罪之犯罪事實者；
    第七款法院認應諭知免刑或免訴、不受理者情形之一，及違
    反同條第二項「法院應於協商合意範圍內為判決；法院為協
    商判決所科之刑，以宣告緩刑或二年以下有期徒刑、拘役或
    罰金為限」之規定者外，不得上訴。
八、如有上開可得上訴之情形，而不服本件判決，得自收受判決
    送達之日起十日內，向本院提出上訴書狀，上訴於第二審法
    院。
中    華    民    國    95    年     9    月    22    日
                  臺灣新竹地方法院刑事第四庭
                          法  官  劉兆菊
以上正本證明與原本無異。
中    華    民    國    95    年     9   月     22    日
                          書記官  龔紀亞
附錄犯罪科刑法條
中華民國刑法第三百二十一條
犯竊盜罪而有左列情形之一者，處六月以上、五年以下有期徒刑
：
一  於夜間侵入住宅或有人居住之建築物、船艦或隱匿其內而犯
    之者。
二  毀越門扇、牆垣或其他安全設備而犯之者。
三  攜帶兇器而犯之者。
四  結夥三人以上而犯之者。
五  乘火災、水災或其他災害之際而犯之者。
六  在車站或埠頭而犯之者。
前項之未遂犯罰之。


司法院資訊處製作；財團法人民間司法改革基金會備份。
